【裁判字號】    99,裁,474
【裁判日期】    990226
【裁判案由】    違章建築
【裁判全文】
最  高  行  政  法  院  裁  定
                                       99年度裁字第474號
上  訴  人  甲○○
被 上訴 人  桃園縣政府
代  表  人  乙○○
訴訟代理人  鄭華合  律師
上列當事人間違章建築事件，上訴人對於中華民國98年11月25日
臺北高等行政法院98年度訴字第1061號判決，提起上訴，本院裁
定如下：
    主  文
上訴駁回。
上訴審訴訟費用由上訴人負擔。
    理  由
一、按對於高等行政法院判決之上訴，非以其違背法令為理由，
    不得為之，行政訴訟法第242條定有明文。依同法第243條第
    1項規定，判決不適用法規或適用不當者，為違背法令；而
    判決有同條第2項所列各款情形之一者，為當然違背法令。
    是當事人對於高等行政法院判決上訴，如依行政訴訟法第24
    3條第1項規定，以高等行政法院判決有不適用法規或適用不
    當為理由時，其上訴狀或理由書應有具體之指摘，並揭示該
    法規之條項或其內容；若係成文法以外之法則，應揭示該法
    則之旨趣；倘為司法院解釋或本院之判例，則應揭示該判解
    之字號或其內容。如以行政訴訟法第243條第2項所列各款情
    形為理由時，其上訴狀或理由書，應揭示合於該條項各款之
    事實。上訴狀或理由書如未依此項方法表明，或其所表明者
    與上開法條規定不合時，即難認為已對高等行政法院判決之
    如何違背法令有具體之指摘，其上訴自難認為合法。
二、緣上訴人未經許可而於坐落桃園縣龜山鄉○○段463號、467
    號公有土地上，興建門牌編號為桃園縣龜山鄉精忠村陸光三
    村1-1號建築物（下稱系爭建物），經桃園縣龜山鄉公所以
    民國（下同）97年10月1日桃龜鄉工違查字第0970030844號
    查報單查報為桃園縣政府執行違章建築拆除作業要點規定查
    報編定為分類代號A2（擅自占用河川公地、公有土地，侵害
    政府合法產權之違章建築）之違章建築，被上訴人乃以98年
    1月13日府工違字第09800159411號公告，命上訴人於98年1
    月19日前自行拆除，逾期未自行拆除，將於98年1月20日後
    強制執行拆除。上訴人未自行拆除，被上訴人乃於98年2月
    12日執行拆除完竣。上訴人不服，遂循序提起行政訴訟。
三、本件上訴人對於臺北高等行政法院之判決上訴，主張略以：
    (一)原審就水務處函內容、愛智幼稚園之立案登記地址、上訴
    人繳納租金收據之地號與公告之地號不相符等情均未調查，
    自有判決違背證據調查原則及判決不備理由之違法。(二)上訴
    人申請租地之目的是建屋供學前教育之場所，而批准通知僅
    說明「只准種低莖作物」，並無禁止建造房屋，系爭建物自
    屬合法，再者，系爭建物並非建築法第58條之施工中建物，
    建物歷經颱風及地震均無恙，顯無危害公共安全之虞。(三)行
    水區應以提防內外為依據，系爭建物之基地並非位於行水區
    內，此有繳租收據和71年之空照圖可證，況92年2月6日始於
    水利法第78條之1規定「河川區域內」之施設、改建、修復
    或拆除建造物須提出申請許可，然系爭建物建造於58年，上
    訴人實無法於58年即預知92年修訂之水利法規定而提出申請
    許可。(四)上訴人98年2月3日提起訴願，被上訴人卻於訴願決
    定未作成前，即強制拆除系爭建物，並於拆除後方以答辯書
    補正漏未援引之建築法第86條，然系爭建物既已拆除，該補
    正已於事無補而有違司法正義，更造成人民之損失等語。經
    查，原判決業已詳述其事實認定依據及得心證之理由，並無
    違誤。上訴意旨雖以原判決違背法令為由，惟核其上訴狀所
    載理由，或係重述其在原審業經主張而為原判決摒棄不採之
    陳詞，或係執其一己之法律見解，就原審取捨證據、認定事
    實之職權行使，指摘其為不當，並就原審已論斷者，泛言未
    論斷，或就原審所為論斷，泛言其論斷矛盾，而非具體表明
    合於不適用法規、適用法規不當、或行政訴訟法第243條第2
    項所列各款之情形，難認對原判決之如何違背法令已有具體
    之指摘。依首開規定及說明，應認其上訴為不合法。
四、據上論結，本件上訴為不合法。依行政訴訟法第249條第1項
    前段、第104條，民事訴訟法第95條、第78條，裁定如主文
    。
中    華    民    國    99    年    2     月    26    日
                    最高行政法院第七庭
                        審判長法官  藍  獻  林
                              法官  曹  瑞  卿
                              法官  廖  宏  明
                              法官  張  瓊  文
                              法官  姜  素  娥
以  上  正  本  證  明  與  原  本  無  異
中    華    民    國    99    年    3     月    1     日
                              書記官  賀  瑞  鸞


司法院資訊處製作；財團法人民間司法改革基金會備份。
